# 求助陈版，与政府合作收取固定收益业务探讨

提问人：相宜 xlm 时间：2021-01-18 10:33:09
陈版您好！被审计单位（乙方）有与政府（甲方）合作改造电站项目，协议约定：
1 、合作期限 20 年，合作期内，乙方为该电站运营主体，乙方投资建设的资产归乙方所有，为保证该电站资产的完整性，甲方负责将电站原有资产及权益移交给乙方使用。合作期间，乙方不得转移该电站资产，也不得将该电站资产进行任何抵押。合并期满且乙方足额获得本协议约定的收益后，在 30 日内乙方必须将其所有的电站资产无偿移交给甲方，并将同事所使用的甲方所有资产及权益一并移交给甲方
2 、乙方出资现金 1000 万元专项用于该电站改造项目建设，形成的资产及权益归乙方所有，项目总投资超过 1000 万元，超出部分由甲方负责解决3 、该电站改造项目竣工验收后，鉴于甲方具体丰富的电站运营经验且同意受托运营，乙方同意委托甲方负责该电站的日常生产和设备维护，并与电力部门办理结算发电收入
4 、为保障各方的合法权益，自本协议签订之日起，甲方承诺乙方每年获得投资收益 120 万元，超出 120 万元部分归甲方所有。根据电站经营收入情况，经协商一致，乙方获满 20 年投资收益 2400 万元后，本协议随之终止
被审计单位处理： 1000 万元作为固定资产核算，按照 20 年每月计提折旧；每年 120 万元作为投资收益核算分析：实际电站改造工程由甲方负责，乙方主要负责项目资金 1000 万元，并从中获取固定收益。虽然协议约定乙方投资建设的资产归乙方所有，但实质乙方既不负责建设，建成后也不负责运营和设备维护（委托甲方），我们认为此项业务作为资金借贷处理， 1000 万元作为其他非流动资产核算，固定收益计入其他业务收入或财务费用-利息收入中核算
上述处理是否妥当，麻烦陈版看下~

回答人：chenyiwei
根据主帖中的信息，乙方的角色主要是资金提供者，对项目无控制、共同控制或重大影响，对项目的投入应作为金融资产核算（但归属于何种类别需进一步分析其合同现金流量特征）。你的理解基本合理。

提问人：相宜 xlm 时间：2021-01-21 10:33:10
谢谢陈版回复！
还想进一步探讨，乙方出资 1000 万及利息 20 年内以固定收益 120 万形式收回，如果作为金融资产核算，到期后金融资产如何处理呢？是否可以按照融资租赁的方式理解（尚未执行新金融工具准则、新租赁准则）？

回答人：chenyiwei
每年固定收益 120 万元不能全部确认为投资收益，应采用实际利率法，合理区分本金的收回和利息收入。